# 求助陈版：员工持股平台股份支付问题

提问人：雪落星空 时间：2019-02-17 15:12:07
乙有限合伙企业是新三板甲公司的员工持股平台。甲公司实际控制人 A 作为乙有限合伙企业普通合伙人兼执行事务合伙人，与其他有限合伙人签订协议，规定有限合伙人（间接持有甲公司股份数）：B（ 10 万）、C（ 20 万）、D（ 30 万）、E（ 40 万），承诺在甲公司工作年限至少为五年（即 2017 年 1月 1 日至 2021 年 12 月 31 日），有限合伙人（激励对象）在公司的任职年限需满足未来五年（从 2017 年 1 月 1 日至 2022 年 12 月 31 日）
的劳动年限，若某合伙人劳动服务未满一年，即由 A 以 1 元/股价格全部购回其合伙份额；若某合伙人劳动服务已满一年但未满两年，即由 A 以 1元/股价格全部购回其合伙份额的五分之四；若某合伙人劳动服务已满两年但未满三年，即由 A 以 1 元/股价格全部购回其合伙份额的五分之三，以此类推，直至合伙人为公司劳动服务满五年止。
有限合伙人在本协议约定的服务期内，出现下列任一情形的，普通合伙人 A 有权回购有限合伙人持有的合伙份额：（ 1 ）因主动辞职、劳动合同期限届满不续签劳动合同而与易畅传媒或易畅传媒子公司终止劳动关系的；（ 2 ）因触犯法律法规、不能胜任工作岗位、违反公司内部管理制度、违反职业道德、泄露公司秘密、失职或渎职等行为严重损害公司利益而被公司解聘的；（ 3 ）达到国家和公司规定的年龄退休或者死亡的；（ 4 ）因公伤病不能继续履行劳动合同的。普通合伙人王大勇依前款规定行使回购权的，回购价格为各有限合伙人取得合伙份额的初始价格，即 1 元/股。普通合伙人王大勇依本补充协议向有限合伙人行使回购权的，有限合伙人须无条件配合签署相关协议及办理工商登记手续。
该有限合伙企业合伙出资额构成：A(10万）、B（ 10 万）、C（ 20 万）、D（ 30 万）、E（ 40 万），合计 110 万，全部为认缴出资额。
有限合伙企业持有甲公司股份数为 110 万，为实缴。
根据 2017 年 11 月 6 日的合伙人会议决议，同意合伙人 B（系主动辞职）将出资额 10 万以 1 元/股转给 A。转让后持股构成：A(20 万）、C（ 20 万）、D（ 30 万）、E（ 40 万），合计 110 万。
根据 2018 年 10 月 11 日的合伙人会议决议，同意合伙人 C（系主动辞职）将出资额 20 万以 1 元/股转给A。转让后持股构成：A（ 40 万）
D（ 30 万）E（ 40 万），合计 110 万。
所授予的股份于授予日的公允价值为 6 元/股，授予价格 1 元/股。
股份支付的公允价值为 6-1=5 元/股
问题
①以上案例是否可以确认为 “一次授予，分期解锁的股份支付”？
②2017 年甲公司确认的股份支付费用过程及金额为：590=450 万。 450 万/5=90万 90+901/2+901/3+901/4+901/5=205.5 万？
③2018 年甲公司确认的股份支付费用过程及金额为：570=350 万。 350 万/5=70万 90+702/2+702/3+702/4+702/5-205.5=64.17 万？
④2018 年 10 月合伙人C 离职时，自愿将出资额 20 万全部以 1 元/股转给A，而没有保留服务期限满 1 年的 1/5。此次交易及其价格对甲公司股份支付费用确认是否产生影响？
⑤ 假设甲公司为上市公司，所得税税率为 25%， 2017 年可以税前扣除的费用为90 万，递延所得税费用为-（205.5-90）*25%=-28.88。 2018 年可以税前扣除的费用为 70 万。是否正确？
⑥“一次授予、分期解锁”的股权激励计划，每期的结果相对独立，即，第一期未达到解锁条件并不会直接影响第二期、第三期、第四期、第五期不能达到解锁条件，因此在会计处理时可将其作为多个独立的股份支付计划处理。” 假设 A 有限合伙人服务未满 2 年离职，那第二期未达到解锁条件，相应的第三四五期也不能达到解锁条件。从而直接影响了第三四五期。怎样理解上面的 “不会直接影响”？在本案例中是否适用？

回答人：chenyiwei
1 、如果有限合伙人离职时，实际控制人 A 有权要求回购的部分不含与已提供服务的年限对应的已解锁部分，则属于 “一次授予，分期解锁的股份支付”。
2 、 3 、是。
4 、 2018 年 10 月合伙人C 离职时，自愿将出资额 20 万全部以 1 元/股转给 A，包括已解锁的部分，则已解锁部分的收回不影响股份支付费用的确认。
5 、是。
6 、该表述主要针对非市场业绩条件。对于因在服务期内提前离职导致不满足服务期限条件，相应未解锁的股份全部作废，是会对后续期间的费用产生影响的。